【裁判字號】    98,易,497
【裁判日期】    981020
【裁判案由】    竊盜等
【裁判全文】
臺灣基隆地方法院刑事判決               98年度易字第497號
公  訴  人  臺灣基隆地方法院檢察署檢察官
被      告  乙○○
上列被告因竊盜等案件，經檢察官提起公訴（98年度偵緝字第35
0 號），本院判決如下：
    主  文
乙○○攜帶兇器踰越安全設備竊盜，累犯，處有期徒刑捌月；又
損壞他人之桌邊櫃抽屜，足以生損害於他人，累犯，處拘役拾
日，如易科罰金，以新臺幣壹仟元折算壹日。
    事  實
一、乙○○曾因竊盜案件，經本院以94年度基簡字第229 號判處
    有期徒刑6 月確定；又因妨害兵役治罪條例案件，經本院以
    94年度訴字第986 號判決判處有期徒刑7 月確定。其因上開
    2 案件所處之刑，嗣經本院以95年度聲字第169 號裁定合併
    應執行有期徒刑1 年確定，其入監執行後，於95年8 月10日
    縮短刑期執行完畢。詎乙○○猶不知悔改，竟因經濟困難，
    即萌意圖為自己不法所有之竊盜犯意，於98年3 月20日上午
    7時50分許，踰越基隆市○○路268號行政院衛生署基隆醫院
    氣窗之安全設備，進入該院會計室之辦公室內物色財物，見
    該辦公室內丙○○所管理使用之桌邊櫃抽屜上鎖，乃另基於
    毀損之故意，持原置放於辦公室內之於客觀上足以對人之生
    命、身體造成之損害之剪刀1 把，損壞丙○○所管有之桌邊
    櫃抽屜2 只，足以生損害於丙○○及行政院衛生署基隆醫院
    ，並因而順利竊得丙○○所有而置放於抽屜內之新臺幣（下
    同）5,175 元。嗣經丙○○報警處理後，經警在上開辦公室
    氣窗及辦公桌採得可疑指紋，經送請內政部警政署刑事警察
    局鑑定結果，核與該局檔存乙○○指紋相符，因而查悉上情
    。
二、案經基隆市警察局第二分局報告臺灣基隆地方法院檢察署檢
    察官偵查後起訴。
    理  由
壹、程序事項
    本院下列所引用之書證，雖核均係被告以外之人於審判外之
    陳述而屬傳聞證據，然公訴人及被告於本院審判程序中，對
    於下列所引用之書證之證據能力，均表示無意見，且迄於言
    詞辯論終結前亦未聲明異議。本院審酌並無證據足以證明下
    列書證作成時，有非出於自由意志者，亦查無違法取證或其
    他瑕疵之情形，認為以之作為證據為適當，是認該等書證，
    均合於刑事訴訟法第159 條之5 之規定，得為證據。
貳、實體事項
一、上開事實，迭據被告乙○○於檢察官偵查中及本院審理時坦
    承在卷，並據證人即被害人丙○○於警詢、偵訊時指證明確
    ，且有現場及採證照片49張、現場圖1 張、內政部警政署刑
    事警察局98年3月27日刑紋字第0980039913號鑑定書1份在卷
    可憑，被告之自白核與事實相符，可以採信。綜上，本案事
    證明確，被告之犯行洵堪認定，應依法論科。
二、按刑法第321 條第1 項第3 款之攜帶兇器竊盜罪，係以行為
    人攜帶兇器竊盜為其加重條件，此所謂兇器，其種類並無限
    制，凡客觀上足以對人之生命、身體、安全構成威脅，具有
    危險性之兇器均屬之，且祇須行竊時攜帶此種具有危險性之
    兇器為已足，並不以攜帶之初有行兇之意圖為必要（最高法
    院79年台上字第5253號判例意旨參照）。又上開所謂之「攜
    帶兇器」，只須行竊時攜帶具有危險性之物為已足，並不以
    將該兇器自他地攜往行竊地為必要，亦即不論其係於未行竊
    前即攜帶持有或在竊盜現場臨時拾取持用，亦不問該兇器為
    何人所有均屬之。又建築物之氣窗，依一般社會通念，同時
    具有防閑作用，核屬安全設備無疑。查被告用以竊取被害人
    丙○○財物之剪刀1 把雖未據扣案，然依一般社會通念，剪
    刀係鐵製品，極為鋒利，於客觀上對人之生命、身體安全自
    足以構成威脅，顯為兇器無疑，被告持原置放於竊盜現場之
    剪刀，損壞被害人所管有之桌邊櫃抽屜，竊得被害人所有之
    現金，核係犯刑法第321 條第1 項第2 款、第3 款之加重竊
    盜罪及同法第354 條之毀損罪。被告前曾受如事實欄所載有
    期徒刑之執行完畢，有臺灣高等法院被告前案紀錄表1 紙在
    卷可按，其於5 年以內故意再犯本案有期徒刑以上之罪，為
    累犯，所犯上開2 罪，均應依法加重其刑。爰審酌被告前有
    竊盜前案紀錄，素行非佳，且於入監執行徒刑完畢後，猶不
    知悔改，復再次竊取他人財物，顯見其不知悔改，兼衡酌其
    竊得財物雖不多，然係以侵入建築物方式竊盜，所生危害非
    輕，暨衡酌其犯罪之動機及犯後坦承犯行等一切情狀，分別
    量處如主文所示之刑，並就其所犯毀損罪部分諭知易科罰金
    之折算標準，以資懲儆。
據上論斷，應依刑事訴訟法第284 條之1 、第299 條第1 項前段
，刑法第321 條第1 項第2 項、第3 款、第354 條、第47條第1
項、第41條第1 項前段，刑法施行法第1 條之1 。
本案經檢察官甲○○到庭執行職務。
中    華    民    國    98    年    10    月    20    日
                  刑事第一庭法  官  劉桂金
以上正本證明與原本無異。
如不服本判決應於收受送達後10日內向本院提出上訴書狀，並應
敘述具體理由；其未敘述上訴理由者，應於上訴期間屆滿後20日
內向本院補提理由書(均須按他造當事人之人數附繕本)「切勿逕
送上級法院」。
中    華    民    國    98    年    10    月    20    日
                            書記官  劉如純
附錄論罪法條：
刑法第321條第1 項第2 款、第3 款
犯竊盜罪而有左列情形之一者，處6 月以上、5 年以下有期徒刑
：
二、毀越門扇、牆垣或其他安全設備而犯之者。
三、攜帶兇器而犯之者。
刑法第354條
毀棄、損壞前二條以外之他人之物或致令不堪用，足以生損害於
公眾或他人者，處 2 年以下有期徒刑、拘役或 5 百元以下罰金
。


司法院資訊處製作；財團法人民間司法改革基金會備份。
